【裁判字號】    91,交聲更,12
【裁判日期】    920115
【裁判案由】    聲明異議
【裁判全文】
~w2z2;臺灣高雄地方法院交通事件裁定~w1z1;        九十一年度交聲更字第一二號
    原處分機關  高雄巿交通事件裁決所
    異  議  人  甲○○  男四十八歲（民國四十二年十二月二十二日生）
右列受處分人因違反道交通管理處罰條例案件，對於高雄市交通事件裁決所九十一年
一月三日所為處分（原處分案號：高市交裁字第裁00－000000號）聲明異議
，異議人不服本院九十一年七月十五日所為裁定（原裁定案號：九十年度交聲字第一
○八號），提起抗告，經台灣高等法院高雄分院就異議人關於拒絕酒精測試部分撤銷
發回（九十一年度交抗字第一二一號），經本院更為裁定如左：
    主  文
異議駁回。
    理  由
一、異議意旨略以：異議人雖於青年路、林森路口遭警攔下，惟因未攜帶執照遂將機
    車遺留現場後離去（嗣據悉因聲明人一直未向警方申請領回，該機車現已不知去
    向），嗣後回到現場後員警已不見蹤影，並無如裁決書所示有酒醉，鈞院調閱本
    件有無酒測紀錄即明白。足見處分顯有違誤，特此聲明異議。
二、按汽車駕駛人，駕駛汽車有左列情形之一者，處新台幣六千元以上一萬二千元以
    下罰鍰，並當場禁止其駕駛及吊扣其駕駛執照六個月。因而肇事致人受傷者，並
    吊扣其駕駛執照一年；致人重傷或死亡者，吊銷其駕駛執照，並不得再核發：一
    酒精濃度過量。二吸食毒品、迷幻藥、麻醉藥品及其相類似之管制藥品。三拒絕
    接受為前二款測試之檢定。四患病足以影響安全駕駛。汽車所有人，明知汽車駕
    駛人有前項第一款、第二款或第四款情形，而不予禁止駕駛者，吊扣其汽車牌照
    三個月。修正前道路交通管理處罰條例第三十五條定有明文。
三、本件異議人甲○○雖以前詞向本院提出異議，惟對於民國八十八年四月二十三日
    二時二十五分許，在高雄市○○路與文橫路口因遇警攔撿，遂棄車逃跑之事實已
    於本院前次調查時坦承在卷（本院九十一年交聲字第一○八號交通事件卷宗第二
    四頁），是本院應審酌為被告上開所為是否符合原處分機關即高雄巿交通事件裁
    決所之裁決，經查：
（一）本件異議人雖辯稱係因未攜帶駕照，始棄車逃跑云云，惟當時係異議人「酒後
      騎車，經現場攔查，拒絕酒精測試，棄車離去」之狀況，已經證人即當時執行
      攔撿勤務而任職於高雄市政府警察局芩雅分局成功路派出所之警員顏家盛於本
      院前次調查時到院證述明確在卷（同上第三二頁），並經證人顏家盛將上開情
      狀記明於當時填載之高雄市政府警察局舉發違反道路交通管理事件通知單上「
      違規事實」欄內，有前開通知單一紙附於交通違規聲明異議案件卷宗可稽，是
      異議人上開辯稱是否可採，已非無疑。
（二）而證人顏家盛當時係依法執行攔撿勤務之員警，又之前並未與異議人有何恩恨
      關係，皆據其陳明在卷（同上第三一、三二頁），證人實無任何理由故意誣陷
      異議人之理，對此，異議人自始至終亦未有所爭執，則何以證人會如此記載上
      開情狀？依常情判斷，顯然異議人當時應係確有如上開「違規事實」欄內之行
      為，而證人僅係如實之記載才是。
（三）且異議人當時為警查獲之地點係高雄市○○路與文橫路口，則其係要前往何處
      拿駕照？係高雄市○鎮區○○路八十號之住處，又係如何前往，徒步或搭計程
      車？而當時既已經警攔撿，何以一定要在當時僅因未帶駕照就逃離現場？若非
      另有更嚴重之行為發生而怕為警查獲遭受處罰，實無法解釋異議人上開異於常
      人之所為，可知異議人所稱並不實在。
（四）再依異議人於本院前次調查時曾自承當時棄置於青年路與文橫路口之機車價值
      約新臺幣（下同）二萬八千元之情以觀（同上第二四頁），顯具一定之價值，
      且機車為現今臺灣地區之重要交通工具，則何以異議人僅為未帶駕照即棄上開
      機車於不顧，如此不與常情有違，益徵證人顏家盛證稱當時異議人拒絕酒精測
      試，棄車離去係屬實在。
      綜上所述，可知異議人上開所為係屬違反當時道路交通管理處罰條例第三十五
      條第一項第三款之拒絕接受酒精濃度測試之檢定規定，依首揭規定，應處新台
      幣六千元以上一萬二千元以下罰鍰，並當場禁止其駕駛及吊扣其駕駛執照六個
      月，雖原處分機關所舉發違規事實認定異議人「酒精濃度過量禁止駕駛」係屬
      有誤，惟所處罰之結果依前開條文之記載係屬相同，則原處分機關之處罰即無
      違誤。從而，原處分機關據以援引上開規定，裁處異議人罰鍰新臺幣一萬二千
      元整，並吊扣異議人駕駛執照，依法並無不當，異議人所為異議為無理由，應
      予駁回。
二、據上論斷，應依道路交通案件處理辦法第十九條，裁定如主文。
中      華      民      國    九十二    年      一      月    十五    日
                                臺灣高雄地方法院交通法庭
                              法  官  楊  宗  翰
右正本證明與原本無異。
如不服本裁定，應於裁定送達後五日內，向本院提出抗告狀。
                                    書記官  陳  怡  真
中    華    民    國      九十二      年      一      月      十五      日


司法院資訊處製作；財團法人民間司法改革基金會備份。
